bg-BG: Ниво на водоустойчивост: Не е водоустойчив; Водоотблъскващ; Водоустойчив; Водонепромокаем; Други
en: Water resistance level: Not water resistant; Water-repellent; Water-resistant; Waterproof; Other
nb: Vannbestandighetsgrad: Ikke vannavstøtende; Vannavvisende; Vannavstøtende; Vanntett; Annet
pl: Poziom wodoodporności: Brak wodoodporności; Hydrofobowy; Wodoodporny; Wodoszczelny; Inne
sk-SK: Úroveň odolnosti voči vode: Nevodoodolné; Vodoodpudivé; Vodoodolné; Vodotesné; Iné
sv: Vattentålighetsnivå: Inte vattentålig; Vattenavvisande; Vattentålig; Vattentät; Övrigt
es: Nivel de resistencia al agua: No resistente al agua; Repelente al agua; Resistente al agua; Impermeable; Otro
sl-SI: Stopnja vodoodpornosti: Ni vodoodporno; Vodoodbojno; Vodoodporno; Nepremočljivo; Drugo
el: Επίπεδο αντοχής στο νερό: Μη ανθεκτικό στο νερό; Υδατοαπωθητικό; Ανθεκτικό στο νερό; Αδιάβροχο; Άλλο
tr: Suya dayanıklılık seviyesi: Suya dayanıklı değil; Su itici; Suya dayanıklı; Su geçirmez; Diğer
fr: Niveau de résistance à l’eau: Non résistant à l’eau; Déperlant; Résistant à l’eau; Imperméable; Autre
de: Grad der Wasserbeständigkeit: Nicht wasserfest; Wasserabweisend; Wasserfest; Wasserdicht; Sonstige
vi: Mức độ chống nước: Không chống nước; Trượt nước; Kháng nước; Chống nước; Khác
nl: Waterbestendigheid niveau: Niet waterbestendig; Waterafstotend; Waterbestendig; Waterdicht; Overige
hr-HR: Razina vodootpornosti: Nije vodootporno; Vodoodbojno; Vodootporno; Vodonepropusno; Ostalo
hu: Vízállósági szint: Nem vízálló; Vízlepergető; Vízálló; Vízhatlan; Egyéb
cs: Úroveň voděodolnosti: Není voděodolné; Vodoodpudivé; Voděodolné; Vodotěsné; Jiné
pt-PT: Nível de resistência à água: Não resistente à água; Repelente de água; Resistente à água; À prova de água; Outro
ru: Уровень водостойкости: Не водостойкий; Водоотталкивающий; Водостойкий; Водонепроницаемый; Другое
fi: Vedenkestävyystaso: Ei vedenkestävä; Vettä hylkivä; Vedenkestävä; Vedenpitävä; Muu
pt-BR: Resistência à água nível: Não é resistente à água; Repelente de água; Resistente à água; À prova d'água; Outros
ko: 방수 수준: 내수성 없음; 발수성; 내수성; 방수성; 기타
th: ระดับการกันน้ำ: ไม่ทนน้ำ; สะท้อนน้ำ; ทนน้ำ; กันน้ำ; อื่นๆ
ro-RO: Nivelul de rezistență la apă: Fără rezistență la apă; Hidrofug; Rezistent la apă; Impermeabil; Altele
it: Livello di resistenza all'acqua: Non resistente all'acqua; Idrorepellente; Resistente all'acqua; Impermeabile; Altro
da: Vandafvisningsniveau: Ikke vandafvisende; Vandafvisende; Vandresistent; Vandtæt; Andet
zh-TW: 防水等級: 不防水; 防潑水; 抗水; 防水; 其他
ja: 耐水レベル: 耐水性なし; 撥水性; 耐水; 防水; その他
lt-LT: Atsparumo vandeniui lygis: Neatsparus vandeniui; Atstumiantis vandenį; Atsparus vandeniui; Nepralaidus vandeniui; Kita
zh-CN: 防水等级: 不防水; 防泼水; 抗水; 完全防水; 其他